【裁判字號】    90,上易,333
【裁判日期】    891230
【裁判案由】    過失傷害
【裁判全文】
臺灣高等法院高雄分院刑事判決          九十年度上易字第三三三號
    上  訴  人  台灣高雄地方法院檢察署檢察官
    被      告  乙○○
右上訴人因被告過失傷害案件，不服臺灣高雄地方法院八十九年度易字第五０三四號
中華民國八十九年十二月三十日第一審判決（起訴案號：臺灣高雄地方法院檢察署八
十九年度偵字第二二四八一號），提起上訴，本院判決如左：
      主      文
上訴駁回。
      事實及理由
一、本案經本院審理結果，認第一審判決認事用法及量刑均無不當，應予維持，並引
    用第一審判決書記載之事實、證據及理由。（如附件）
二、查被告乙○○所犯業務過失傷害罪，其法定刑為一年以下有期徒刑、拘役或一千
    元以下罰金。原審審酌被告素行尚非不良，犯後坦承犯行，態度難謂不佳，告訴
    人本人亦有過失，及被告迄未與告訴人之法定代理人和解等一切情狀，科處被告
    有期徒刑二月，並諭知易科罰金之折算標準，量刑並無不當，檢察官循告訴人之
    聲請，上訴意旨指摘原判決量刑太輕，非有理由，應予駁回。
三、據上論斷，應依刑事訴訟法第三百六十八條、第三百七十三條，判決如主文。
本案經檢察官鄭文貴到庭執行職務。
中    華    民    國      九十      年       三       月      六        日
                              臺灣高等法院高雄分院刑事第九庭
                                  審判長法官  張明松
                                        法官  江泰章
                                        法官  陳吉雄
右甲本證明與原本無異。
不得上訴。
                                      書記官  沈有進
中    華    民    國      九十      年       三       月      八        日
                                                                        Ｋ
附件：
~V;臺灣高雄地方法院刑事判決                   八十九年度易字第五三四號
|號
    公  訴  人  臺灣高雄地方法院檢察署檢察官
    被      告  乙○○  男四十五歲（民國○○○年○月○○○日生）
                        住高雄縣鳳山市○○街六五號之二
                        身分證統一編號：Ａ一二五六八五號
右列被告因過失傷害案件，經檢察官提起公訴（八十九年度偵字第二二四八一號），
本院判決如左：
    主  文
乙○○從事業務之人，因業務上之過失傷害人，處有期徒刑貳月，如易科罰金，以參
佰元折算壹日。
    事  實
一、乙○○為設在高雄市○○區○○街四七號「大直美又美漢堡、快餐店」之負責人
    ，販賣紅茶為其業務之一，乃從事業務之人，其本應注意騎樓、走廊為供公眾通
    行之處，屬道路交通管理處罰條例所稱之「道路」，不得於道路堆積、放置足以
    妨害交通之物，亦不得利用道路為工作場所，更不得未經許可在道路擺設攤位，
    以避免危險事故發生。詎其於民國八十九年八月十九日上午十時許，並無不能注
    意之情事，竟疏於注意，將快速爐具放置於該店前面之騎樓處煮紅茶，適有潘羅
    秋子攜帶其女丙○○及丙○○之弟至該店買土司，於潘羅秋子向乙○○買土司之
    際，丙○○竟疏未注意該店前之騎樓置有鍋具，轉身欲找其弟時不慎將鍋具撞翻
    ，致煮沸之紅茶翻倒淋在丙○○身上，因而受有右手臂、左手前臂、胸部、腹部
    、會陰、右大腿、雙膝二度至三度燙傷共體表面積百分之五十四之傷害。
二、案經丙○○訴請台灣高雄地方法院檢查署檢察官偵查起訴。
    理  由
一、右揭事實訊據被告乙○○坦承不諱，復經告訴人丙○○、告訴代理人潘羅秋子指
    訴在卷，並有診斷證明書一張、照片四張附卷可稽。再按道路係指公路、街道、
    巷衖、廣場、騎樓、走廊或其他供公眾通行之地方；又在道路堆積、放置或拋棄
    足以妨礙交通之物與利用道路為工作場所者，除責令行為人即時停止並清除障礙
    外，處行為人或其雇主四百元以上八百元以下罰鍰；且不得未經許可在道路擺設
    攤位。道路交通管理處罰條例第三條第一款、同法第八十二條第一項第一款、第
    三款及同法第八十三條第二款分別定有明文。被告開設前開餐飲店自應注意上述
    道路交通管理規則處罰規定，且依當時情形，又無不能注意情形，竟疏未注意，
    在其店前騎樓處以快速鍋爐煮紅茶，致告訴人疏未注意撞翻鍋爐，使鍋爐內煮沸
    之紅茶翻倒淋在告訴人身上，受有上述傷害，被告應有過失，且被告之過失與告
    訴人受有上述傷害間，顯有相當之因果關係存在，雖告訴人於前開騎樓處，亦疏
    未注意該處置有鍋具，不慎撞及，就本件事故之發生亦有過失，然仍不得因此解
    免被告過失之責。從而，本件事證明確，被告犯行堪以認定。
二、查被告係設在高雄市○○區○○街四七號「大直美又美漢堡、快餐店」之負責人
    ，販賣紅茶為其業務之一，為從事業務之人，其違規於店前之騎樓處煮紅茶，本
    應負較高之注意義務，自屬從事業務之行為，詎其因執行業務之過失致告訴人不
    慎受有上開傷害，核其所為係犯刑法第二百八十四條第二項前段之業務過失傷害
    罪。公訴意旨認被告係犯同法條第一項之過失傷害罪，容有未洽，惟起訴之社會
    基本事實相同，應予變更起訴法條。爰審酌被告前無犯罪紀錄，有本院被告院內
    索引卡紀錄、台灣高等法院被告全國前案紀錄表在卷可考，素行尚非不良，其因
    前揭過失致告訴人受有上開傷害，迄未與告訴人之法定代理人和解，惟其犯後坦
    承罪行，態度難謂不佳，告訴人本人亦有過失等一切情狀，量處如主文所示之刑
    ，並諭知易科罰金之折算標準，以資懲儆。
據上論斷，應依刑事訴訟法第二百九十九條第一項前段、第三百條，刑法第二百八十
四條第二項前段、第四十一條，罰金罰鍰提高標準條例第一條前段、第二條，判決如
主文。
本案經檢察官陳宗吟到庭執行職務。
中      華      民      國      八十九      年    十二    月    三十    日
                                  臺灣高雄地方法院刑事庭
                                      法  官    郭錦茂
右甲本證明與原本無異。
如不服本判決，應於判決送達後十日內，向本院提出上訴狀。
                                      書記官    賴佳慧
中    華    民    國      九十      年      一      月      五      日
附錄本判決論罪法條：
中華民國刑法第二百八十四條：
  因過失傷害人者，處六月以下有期徒刑、拘役或五百元以下罰金，致重傷者，處一
  年以下有期徒刑、拘役或五百元以下罰金。
  從事業務之人，因業務上之過失傷害人者，處一年以下有期徒刑、拘役或一千元以
  下罰金，致重傷者，處三年以下有期徒刑、拘役或二千元以下罰金。


司法院資訊處製作；財團法人民間司法改革基金會備份。
